【裁判字號】    92,簡,238
【裁判日期】    921008
【裁判案由】    贈與稅
【裁判全文】
高雄高等行政法院裁定                     九十二年度簡字第二三八號
    原      告  甲○○
    訴訟代理人  乙○○
    被      告  財政部台灣省南區國稅局
    代  表  人  朱正雄  局長
右當事人間因贈與稅事件，原告不服財政部中華民國九十一年十二月十七日台財訴字
第０九一００六八二八七號訴願決定，提起行政訴訟。本院裁定如左：
    主  文
原告之訴駁回。
訴訟費用由原告負擔。
    理  由
一、按原告起訴不合程式或不備其他要件者，行政法院應以裁定駁回之，行政訴訟法
    第一百零七條第一項第十款定有明文。又「訴願之提起，應自行政處分達到或公
    告期滿之次日起三十日內為之。」為訴願法第十四條第一項所明定。若逾越三十
    日之不變期間而提起訴願，自為法所不許，最高行政法院（改制前行政法院）六
    十二年判字第五八三號判例可資參照。
二、經查，本件原告於民國（下同）八十九年六月十三日，將其所有坐落嘉義縣竹崎
    鄉○○段八六九之一三地號農業用地申報贈與其子王錦標，經被告核定不計入贈
    與總額，並列管五年。嗣經嘉義縣稅捐稽徵處民雄分處通報上開農地於列管期間
    內經法院拍賣移轉，乃核定贈與總額新臺幣（下同）一、六六三、四五０元，贈
    與淨額六六三、四五０元，追繳贈與稅二七、八０七元。原告不服，申請復查，
    經被告以九十一年七月十五日南區國稅法字第０九一００六００七八號復查決定
    ，仍維持原核定，並經原告於九十一年七月二十二日收受之事實，業經被告陳明
    在卷，亦有經原告之同居親屬許淑敏（即原告之媳婦）簽名收受之掛號郵件收件
    回執附於原處分卷內可稽，是本件復查決定書業於九十一年七月二十二日合法送
    達原告，洵堪認定。查原告係設址於嘉義市，依訴願法第十六條第一項及訴願扣
    除在途期間表之規定，應扣除在途期間五日，核計其提起訴願之不變期間三十日
    ，係自九十一年七月二十三日起算，至九十一年八月二十六日（星期一）即已屆
    滿。惟原告遲至九十一年十月九日始提起訴願，有經被告蓋印收文日戳之訴願書
    附於訴願卷可憑，則其訴願之提起，已逾三十日之法定不變期間，訴願決定自程
    序上不予受理，並無不合。原告復提起本件行政訴訟，顯不備其他要件，且無從
    命補正，應予駁回。又依程序不合，實體不究之原則，本件原告之訴既因程序不
    合法而予駁回，故原告其餘有關實體上之主張，本院即毋庸再予審究，併此敘明
    。
據上論結，本件原告之訴為不合法，依行政訴訟法第一百零七條第一項第十款、第一
百零四條、民事訴訟法第九十五條、第七十八條，裁定如主文。
中      華      民      國    九十二    年      十      月      八      日
                              高雄高等行政法院第二庭
                                          法      官  蘇秋津
右為正本係照原本作成。
如不服本裁定，應於送達後十日內，向本院提出抗告狀並表明抗告理由，如於本裁定
宣示後送達前提起抗告者，應於裁定送達後十日內補提抗告理由書（須按他造當事人
人數附繕本）。
提起抗告應繳納送達用雙掛號郵票六份（每份三十四元）。
中      華      民      國    九十二    年      十      月      八      日
                                          法院書記官  陳嬿如
附註：
行政訴訟法第二百三十五條（第一項、第二項）：
對於適用簡易程序之裁判提起上訴或抗告，須經最高行政法院之許可。
前項許可，以訴訟事件所涉及之法律見解具有原則性者為限。


司法院資訊處製作；財團法人民間司法改革基金會備份。
